臺灣板橋地方法院刑事判決　　　　　 100年度交簡上字第77號
上　訴　人
即　被　告　奚偉哲
選任辯護人　王聰明律師
上列上訴人即被告因過失傷害案件，不服本院100 年度交簡字第
2 號於中華民國100 年2 月15日所為之第一審刑事簡易判決（聲
請簡易判決處刑案號：臺灣板橋地方法院檢察署99年度調偵字第
1787號），提起上訴，本院管轄第二審之合議庭判決如下︰
    主  文
上訴駁回。
奚偉哲緩刑貳年，並應於本判決確定日起伍個月內，以按月分期
或一次支付方式，賠償劉日來新臺幣拾萬元完畢。
    理  由
一、本件經本院合議庭審理結果，認第一審簡易判決所認定被告
    之犯罪事實及其所憑之理由、證據暨論罪科刑之法條均無不
    當，應予維持，並引用該第一審刑事簡易判決書、檢察官聲
    請簡易判決處刑書中關於認定被告犯罪事實及其所憑之理由
    、證據暨論罪科刑之法條部分之記載（如附件一、二）。
二、被告上訴意旨略以：本件被害人劉日來於擦撞後係向右人車
    倒地，惟診斷書卻受有「左手前臂橈骨末粉碎性骨折及右腿
    股骨粉碎性骨折」等之左邊傷害，依本院調閱之病歷，係「
    右腕遠端橈骨骨折及左膝遠端股骨骨折合併人工關節周邊骨
    折」，請求能進一部查證劉日來左膝係真實骨折或假性骨折
    ；另本件被告超車之起因係「腳踏車離路邊佔據機車車道，
    在機車超過時，腳踏車行向不穩，把手突然右傾」而引起本
    件事故，是本件肇事責任之歸屬，有再送鑑定予以澄清必要
    ，請求能予輕刑。
三、本件被告雖以上開上訴意旨提起上訴，並請求能將本件送請
    鑑定肇事責任及釐清被害人所受傷害之具體內容，惟查：
  (一)本件肇事地點之臺北縣永和市○○○路○段171 號前之往中
    正橋方向路段，查係於道路中央繪製雙黃線之雙向二車道道
    路（單向一車道），單向車道之寬度為四公尺，且依卷內事
    證，該道路並未禁止慢車行駛，是被告上訴指稱本件係被害
    人腳踏車佔據機車道情形云云，顯與事實不符。
  (二)又本件係被告自被害人腳踏車右側超車以致發生本件事故，
    業據被告於警詢、偵訊及審理中坦承不諱，而汽車駕駛人超
    車時，在前行車之右側超車者，為道路交通管理處罰管理條
    例第47條第3 款之應受處罰之違規行為，且道路交通安全規
    則第101 條第1 項第3 款就汽車欲超越同一車道之前車時，
    所應注意之行車安全規定，明文規定以「欲超越同一車道之
    前車時，須先按鳴喇叭二單響或變換燈光一次，但不得連續
    密集按鳴喇叭或變換燈光迫使前車允讓。」，而被告就其超
    車過程，除自陳係自右超車外，並於偵訊中自陳「…，當時
    車流量比較多，我想要超車，我看到劉日來的左方有汽車，
    我無法從左方超車，我看到劉日來右方有比較大之空隙，所
    以想要從他的右方超車，加速時，我的機車左手把勾到他腳
    踏車的右手把，他就被我拖行大約2-3 公尺，我就趕快煞車
    ，…。」等情，是依其自陳之肇事過程，其除有違規自右超
    車外，亦未遵守上開道路交通安全規則規定之安全超車之方
    式，是本件肇事責任，應全歸屬於被告所致，應堪認定，被
    告請求就本件送鑑定，顯屬不必要證據調之查請求，自難准
    許。
  (三)被告雖另爭執劉日來所受之傷勢是否確屬為骨折，惟以，被
    害人劉日來係因被告本件交通過失行為所致事故而受傷，而
    該傷勢，既已經醫院診斷確認有因本件事故而使其原身體狀
    況受害，則不論該傷勢於醫學上，究應如何定性或稱呼，對
    於本件被告過失傷害犯行之構成、被害人身體法益受侵害程
    度之認定，均無影響，是其此部分之請求，就其本件刑事責
    任，係屬無益證據之調查，僅涉及民事責任賠償金額之算定
    上，亦難准許。
四、從而，被告依前開上訴意旨，請求撤銷原審判決改判輕刑，
    為無理由，應予駁回。另審酌被告前未因犯罪而受有期徒刑
    以上之宣告，有臺灣高等法院被告全國前案紀錄表在卷可查
    ，其因思慮不周，致犯本罪，於本院審理中，表示願意賠償
    被害人相當金額與被害人和解，然因告訴人請求金額過高（
    附帶民事訴訟請求賠償新臺幣927,678 元），且因家屬反對
    其提出相當金額與被害人和解，致其無法達成和解，信其經
    此追訴審判後，當知警惕而無再犯之虞，本院綜核上開各情
    後，認對其宣告之刑以暫不執行為適當，爰依刑法第74條第
    1 項第1 款規定，宣告緩刑如主文，並依同條第2 項第3 款
    規定及法院對附條件緩刑之該附加條件內容之裁量權限（臺
    灣高等法院97年度上訴字第5633號判決要旨參照），參酌卷
    內所示之其前曾表示願賠償之金額，命被告賠償告訴人之損
    害如主文。又本判決主文命被告支付告訴人之金額，係本院
    依卷附事證，就告訴人因被告過失行為可能受有之損害，以
    及法院對附條件緩刑之該附加條件內容之裁量權限，所為之
    最低金額之預定性損害賠償，告訴人如認其損害逾上開金額
    ，自得就其認不足部分，另於民事訴訟程序中向被告為請求
    ，若民事法院認被告應負賠償金額逾本判決主文所定之金額
    ，被告仍應為給付，而若民事法院認被告應負賠償金額低於
    本判決所定之金額，就本判決逾民事法院認定部分，因屬本
    件緩刑之附加條件，被告自不得拒絕給付，附此敘明。
據上論斷，應依刑事訴訟法第455 條之1 第1 項、第3 項、第36
8 條、第373 條，刑法第74條第1 項第1 款、第2 項第3 款，判
決如主文。
本案經檢察官林慈雁到庭執行職務。
中    華    民    國    100     年    9     月    30  日
                  刑事第三庭  審判長法  官  侯志融
                                    法  官  黎錦福
                                    法  官  陳世旻
上列正本證明與原本無異。
不得上訴。
                                    書記官  梁福建
中    華    民    國   100    年    9     月    30    日
--------------------------------------------------------
【附件一】
臺灣板橋地方法院刑事簡易判決          100年度交簡字第2號
聲  請  人  臺灣板橋地方法院檢察署檢察官
被      告  奚偉哲


                    （現在南竿郵政90832-3號信箱服役）
上列被告因過失傷害案件，經檢察官聲請以簡易判決處刑（99年
度調偵字第1787號），本院判決如下：
    主  文
奚偉哲因過失傷害人，處拘役肆拾日，如易科罰金，以新臺幣壹
仟元折算壹日。
    事實及理由
一、本件除犯罪事實欄一倒數第1 、2 行之「並受有左手前臂橈
    骨末粉碎性骨折及右腿股骨粉碎性骨折等傷害」應更正為「
    並受有右手前臂撓骨末端粉碎性骨折及左腿股骨粉碎性骨折
    等傷害」、同欄一最末行應補充「奚偉哲於肇事後，即留在
    事故現場，於其犯罪未經有偵查犯罪職權之公務員發覺前，
    主動向前往現場處理之警員自首坦承肇事而接受裁判。」；
    證據欄一（四）應補充更正為「天主教耕莘醫院永和分院於
    98年9 月12日出具之乙診字第乙0000000000號之乙種診斷證
    明書1 份」外，其餘犯罪事實及證據，均引用如附件檢察官
    聲請簡易判決處刑書之記載。
二、核被告奚偉哲所為，係犯刑法第284 條第1 項前段之過失傷
    害罪。被告於肇事後，即主動打電話報警且留在事故現場，
    並於其犯罪未經有偵查犯罪職權之公務員發覺前，主動向前
    往現場處理之警員自首坦承為肇事人而接受裁判，此有臺北
    縣政府警察局永和分局道路交通事故肇事人自首情形紀錄表
    1 紙附卷可按，爰依刑法第62條前段規定，減輕其刑。爰審
    酌被告既騎乘機車參與道路交通，本應小心謹慎以維自身及
    他人之安全，竟疏未注意車前狀況及保持安全間隔，貿然超
    車而肇事，其行為自應予非難，兼衡被告之素行、智識程度
    、過失之情節、告訴人受傷之程度及被告犯罪後之態度、迄
    今仍未能與告訴人達成和解等一切情狀，量處如主文所示之
    刑，並諭知易科罰金之折算標準，以示懲儆。
三、依刑事訴訟法第449 條第1 項前段、第3 項、第454 條第2
    項，刑法第284 條第1 項前段、第62條前段、第41條第1 項
    前段，刑法施行法第1 條之1 ，逕以簡易判決處刑如主文。
四、如不服本判決，得自收受送達之日起10日內向本院提出上訴
    狀，上訴於本院第二審合議庭（須附繕本）。
中    華    民    國   100    年    2     月    15    日
                      交通法庭  法  官  劉 凱 寧
上列正本證明與原本無異。
                                書記官  李 逸 翔
中    華    民    國   100    年    2     月    16    日
--------------------------------------------------------
【附件二】
臺灣板橋地方法院檢察署檢察官聲請簡易判決處刑書
                                    99年度調偵字第1787號
    被      告  奚偉哲
上列被告因過失傷害案件，業經偵查終結，認為宜以簡易判決處
刑，茲將犯罪事實及證據並所犯法條分敘如下：
          犯罪事實
一、奚偉哲於民國98年9 月1 日16時15分許，騎乘車牌號碼OBP-
    867 號重型機車1 部，沿臺北縣永和市○○○路○段由西往
    東行駛，行經該路段171 號前，其本應注意車前狀況，並隨
    時採取必要之安全措施，且應注意兩車同向，超車時應與前
    車保持安全之間隔，而依當時天候晴、日間自然光線、柏油
    路面、路面乾燥、無缺陷、無障礙物、視距良好，並無不能
    注意之情事，竟疏未注意車前狀況，且未保持安全間隔，貿
    然超車，因而不慎擦撞同向在前方由劉日來所騎乘腳踏車之
    右側把手，劉日來因此人車倒地，並受有左手前臂橈骨末粉
    碎性骨折及右腿股骨粉碎性骨折等傷害。
二、案經劉日來告訴偵辦。
          證據並所犯法條
一、證據：（一）被告奚偉哲於警詢及本署偵訊時之陳述，（二
    ）告訴人劉日來於警詢及本署偵訊時之指述，（三）臺北縣
    政府警察局永和分局道路交通事故調查卷宗、道路交通事故
    現場圖、道路交通事故調查報告表、談話記錄表各1 張及現
    場暨車損照片8 張，（四）天主教耕莘醫院乙種診斷證明書
    ，（五）臺灣省臺北縣區車輛行車事故鑑定委員會北縣鑑字
    第0995181256號鑑定意見書1 紙在卷可資佐證，被告犯嫌已
    堪認定。
二、所犯法條：核被告所為，係犯刑法第284 條第1 項前段之過
    失傷害罪嫌。
三、依刑事訴訟法第451 條第1 項聲請逕以簡易判決處刑。
    此      致
臺灣板橋地方法院
中    華    民    國    99    年    12    月    14    日
                              檢  察  官  林俊儀
本件正本證明與原本無異